# 请各位高手指教：联产品企业的成本核算、毛利分析和存货减值？

提问人：JXCY_ZDP 时间：2012-07-13 15:19:06
大家好，一家IPO企业的产品属于联产品，而各项产品的售价波动，导致各个产品毛利波动很厉害，部分产品毛利为负数或者低于可变现净值，如果说据此计提减值，感觉上有点说不过去。如果按照售价法计算成本，也不能体现市场价格变动对产品的影响。 我开始想将联产品作为一类产品，但是券商认为得将主打产品分出来，以便于招股书进行分析。IPO的申报资料，证监会可能会反馈意见，如果规避该问题呢？ 请各位高手指点迷津，谢谢。

回答人：chenyiwei
该公司采用何种联产品成本分配方法？如果采用相对销售价值比例法而不是单纯的数量比例法分配各联产品的共同成本，是否可能减轻或者消除不同联产品毛利率差异大和波动大的情况？

回答人：chenyiwei
回复 JXCY_ZDP 的帖子
根据《企业会计准则第 1 号——存货》第十八条规定：“企业通常应当按照单个存货项目计提存货跌价准备。对于数量繁多、单价较低的存货，可以按照存货类别计提存货跌价准备。与在同一地区生产和销售的产品系列相关、具有相同或类似最终用途或目的，且难以与其他项目分开计量的存货，可以合并计提存货跌价准备”。因此，即使是联产品，也要符合此处的条件，尤其是“与在同一地区生产和销售的产品系列相关、具有相同或类似最终用途或目的，且难以与其他项目分开计量”的条件，才能作为一个整体考虑跌价准备问题，否则还是应当按照单个产品计提。
就相关固定资产减值而言，由于这些联产品的生产可能用到同样的设备和流程，因此共同的生产线设备应作为一个资产组。当该组联产品整体上出现负毛利（并扣除相关销售费用）时，应对该资产组进行减值测试。
我理解在实务中情况可能较为复杂。如果该企业和券商坚持要求突出“主打产品”，则要考虑各产品之间的关系是联产品还是主副产品了。